【裁判字號】    98,裁,2246
【裁判日期】    980918
【裁判案由】    補助費
【裁判全文】
最  高  行  政  法  院  裁  定
                                      98年度裁字第2246號
上  訴  人  甲○○
訴訟代理人  陳沆河  律師
被 上訴 人  行政院農業委員會林務局南投林區管理處
代  表  人  乙○○
訴訟代理人  楊盤江  律師
上列當事人間補助費事件，上訴人對於中華民國98年6月3日臺中
高等行政法院98年度訴字第82號判決，提起上訴，本院裁定如下
：
    主  文
上訴駁回。
上訴審訴訟費用由上訴人負擔。
    理  由
一、按對於高等行政法院判決之上訴，非以其違背法令為理由，
    不得為之，行政訴訟法第242條定有明文。依同法第243條第
    1項規定，判決不適用法規或適用不當者，為違背法令；而
    判決有同條第2項所列各款情形之一者，為當然違背法令。
    是當事人對於高等行政法院判決上訴，如依行政訴訟法第24
    3條第1項規定，以高等行政法院判決有不適用法規或適用不
    當為理由時，其上訴狀或理由書應有具體之指摘，並揭示該
    法規之條項或其內容；若係成文法以外之法則，應揭示該法
    則之旨趣；倘為司法院解釋或本院之判例，則應揭示該判解
    之字號或其內容。如以行政訴訟法第243條第2項所列各款情
    形為理由時，其上訴狀或理由書，應揭示合於該條項各款之
    事實。上訴狀或理由書如未依此項方法表明，或其所表明者
    與上開法條規定不合時，即難認為已對高等行政法院判決之
    違背法令有具體之指摘，其上訴自難認為合法。
二、上訴人係被上訴人前身「巒大林區管理處」所屬員工范基倫
    之遺眷，緣范基倫於民國（下同）46年3月26日由巒大林區
    管理處依台灣省政府農林廳林務局各林區管理處工人管理規
    則第5條自行僱用擔任巒大林區管理處電氣工，經獲准借用
    南投縣水里鄉○○街5巷49號（門牌整編前為南投縣水里鄉
    ○○街4巷130號）之眷舍乙棟，該宿舍於69年9月10日受鄰
    居波及火災燒毀，經巒大林區管理處於75年4月3日准予范基
    倫更換至另棟宿舍，即南投縣水里鄉○○街5巷17號（門牌
    整編前為南投縣水里鄉○○街4巷15號）之宿舍居住至今，
    又范基倫於77年2月20日依勞動基準法辦理自願退休。被上
    訴人於97年5月27日以投秘字第0974250399號函通知上訴人
    於三個月內騰空遷出借用之宿舍，上訴人乃於97年7月10日
    向被上訴人申請核發國有眷舍房地辦理騰空標售一次補助費
    ，經被上訴人以97年7月21日投秘字第0974108022號函示處
    分否准，上訴人不服，提起訴願遭決定駁回，遂提起行政訴
    訟，經臺中高等行政法院98年度訴字第82號判決駁回，上訴
    人對之提起上訴，主張：最高法院44年台上字第802號判例
    係使用借貸人員離職，當然視為使用完畢，與本案上訴人（
    應指上訴人之配偶）並未離職，職務亦未調動不同，原判決
    有判決理由顯然矛盾之違背法令。又臺北高等行政法院97年
    度訴字第78號判決認定更換宿舍乃為原借貸關係之延續，該
    案之原告周同生與上訴人配偶范基倫同為被上訴人員工，何
    以同為更換宿舍，判決理由竟不相同，有理由顯然矛盾之違
    背法令。另被上訴人之不動產清查小組已確認上訴人為合法
    現住人，原審卻又認定上訴人不符合現住人規定，判決理由
    前後矛盾有違背法令等語，雖以該判決違背法令為由，惟核
    其上訴理由，係就原審取捨證據、認定事實之職權行使，指
    摘其為不當，並就原審已論斷者，泛言未論斷，或就原審所
    為論斷，泛言其論斷矛盾，而非具體表明合於不適用法規、
    適用法規不當、或行政訴訟法第243條第2項所列各款之情形
    ，難認對該判決之如何違背法令已有具體之指摘。依首開規
    定及說明，應認其上訴為不合法。
三、據上論結，本件上訴為不合法。依行政訴訟法第249條第1項
    前段、第104條、民事訴訟法第95條、第78條，裁定如主文
    。
中    華    民    國    98    年    9     月    18    日
                    最高行政法院第四庭
                        審判長法官  劉  鑫  楨
                              法官  陳  金  圍
                              法官  劉  介  中
                              法官  曹  瑞  卿
                              法官  陳  鴻  斌
以  上  正  本  證  明  與  原  本  無  異
中    華    民    國    98    年    9     月    18    日
                              書記官  張  雅  琴


司法院資訊處製作；財團法人民間司法改革基金會備份。
